【裁判字號】    89,上易,922
【裁判日期】    890705
【裁判案由】    賭博
【裁判全文】
臺灣高等法院高雄分院刑事判決                    八十九年度上易字第九二二號
      上  訴  人
      即  被  告  乙○○
      選任辯護人  蘇精哲  律師
右上訴人因賭博案件，不服臺灣高雄地方法院八十九年度易字第二三四號中華民國八
十九年一月三十一日第一審判決（起訴案號：臺灣高雄地方法院檢察署八十八年度偵
字第二八八六０號），提起上訴，本院判決如左：
      主      文
上訴駁回。
乙○○緩刑貳年。
      事      實
一、緣林玉棉（業經原審判處罰金一萬元確定）於民國（下同）八十八年十一月二十
    一日起，盤頂址設高雄市○○區○○街五十五號之「Ｑ超商」店面，經營零售業
    ，並以時薪新台幣（下同）七十元僱用乙○○擔任店員。詎林玉棉為圖招徠顧客
    ，竟與乙○○共同基於賭博之概括犯意聯絡，由林玉棉買進各式電動賭博玩具機
    「滿貫大亨」二台、「珍珠船二代」二台及「樂透大亨」、「變色龍」各乙台，
    合計六台，自八十八年十一月二十一日起，擺置在上揭甲眾得出入之場所「Ｑ超
    商」店內，供不特定之客人賭玩，乙○○則在店內兼顧開分、洗台及兌換現金工
    作。嗣於八十八年十一月二十四日下午七時許，賭客王天利（另由原審逕依簡易
    程序判處罰金）在上址賭玩電動賭博玩具機「珍珠船二代」，得分八千，在同日
    下午七時五十分王天利向乙○○兌換現金八千元（一分兌一元），在交款之際為
    警查獲，並扣得上開電動賭博機具六台、機具內賭資一千一百元、櫃內供兌換
    之賭資六百元及王天利贏得之賭資八千元。
二、案經高雄市政府警察區前鎮分局移送台灣高雄地方法院檢察署檢察官偵查起訴。
      理      由
一、訊據上訴人即被告乙○○坦承在上開「Ｑ超商」店擔任店員，且兌換現金八千元
    給王天利之事實不諱，惟辯稱：我是八十八年十一月初到該超商打工，當時的老
    闆並沒有擺電動玩具，後來的老闆林玉棉在十一月二十一日才擺電動玩具，我只
    負責超商的部分，至於電動玩具部分我不負責，但因正職人員去用餐，因此由我
    暫時代理，我無意犯賭博罪，我與老闆並無犯意聯絡或行為分擔，我並不能左右
    老闆擺設電動玩具等語。惟查：右開事實，業據被告乙○○於警訊、偵查及原審
    中坦承不諱，核與共犯林玉棉於警訊、偵查及原審供述情節相符，並與賭客王天
    利於警訊、偵查及原審中所述賭專玩具機台、兌領現金之情節悉合，此外，復有
    現場查扣如主文第二項所示之各式電動賭博玩具機六台、機具內賭資一千一百元
    、櫃上賭資六百元及已兌換之賭資八千元足資佐證。被告乙○○雖未能主導電
    動玩具之擺設，但其對於電動玩具兌換現金之工作亦有參與，其與老闆即被告林
    玉棉間即有犯意聯絡及行為分擔，不論其是否為正職人員，既然參與，則難推卸
    其刑責，足見被告乙○○於本院所辯，顯係卸責之詞，不足採信。本件事證明確
    ，被告乙○○賭博犯行，堪以認定。
二、核被告乙○○所為，係犯刑法第二百六十六條第一項之在甲眾得出入之場所賭博
    罪。甲訴人認被告乙○○所為，係犯刑法第二百六十七條之常業賭博罪云云，惟
    查原審共同被告林玉棉本職在經營超商零售業，其擺設電動賭博玩具機旨在招徠
    顧客人潮，非以從事賭博為生活事業，此據被告林玉棉於原審辯明在卷，核諸查
    獲之機台數量非夥、現場確有經營「Ｑ超商」營業為主等情狀以觀，被告林玉棉
    於原審所辯應足採信，而被告乙○○係在此超商打工，每小時七十元，此外，亦
    查無其他積極事證，足認被告乙○○有藉賭為生之事證，起訴法條容有未合，應
    予變更。被告乙○○與林玉棉就上開賭博犯行，彼此間互有犯意聯絡及行為分擔
    ，為共同正犯。又被告乙○○先後所犯多次賭博犯行，手法相同，時間緊接，且
    觸犯犯罪構成要件相同之罪，顯係基於概括犯意反覆為之，應依連續犯之規定，
    以一罪論，並依法加重其刑。
三、原審就被告乙○○部分，以被告乙○○罪證明確，因予適用刑事訴訟法第三百條
    、刑法第二百六十六條第一項前段、第二十八條、第五十六條、第二百六十六條
    第二項、第四十二條第二項之規定，並審酌被告乙○○犯罪之動機、目的、手段
    、坦承犯行、態度良好等一切情況，量處罰金五千元，並諭知如易服勞役之折算
    標準，並將現場查扣之各式電動賭博玩具機台六台、機具內賭資一千一百元及櫃
    內備供兌換之賭資六百元，均係當場賭博之器具及財物，另外，賭客王天利贏
    取當場被獲之賭資八千元，亦屬當場兌換之財物，爰不問屬於犯人與否，均依刑
    法第二百六十六條第二項規定併宣告沒收。認事用法核無違誤，所處之刑亦屬適
    當，被告乙○○上訴意旨，否認犯罪，指摘原判決該部分不當，為無理由，應予
    駁回。但查被告乙○○未曾受有期徒刑以上刑之宣告，有卷內前科表可查，現為
    在校學生，經此偵審程序教訓，應知所警惕，諒無再犯之虞，本院認所宣告之刑
    ，以暫不執行為適當，併諭知緩刑二年，以勵自新。
據上論斷，應依刑事訴訟法第三百六十八條，刑法第七十四條第一款，判決如主文。
本案經檢察官陳國全到庭執行職務。
中    華    民    國     八十九     年       七       月     五   日
                              臺灣高等法院高雄分院刑事第七庭
                                  審判長法官  王光照
                                        法官  黃憲文
                                        法官  黃壽燕
右正本證明與原本無異。
不得上訴。
                                      書記官  蘇恒仁
中    華    民    國     八十九     年       七       月    六    日
附錄本判決論罪科刑法條：
刑法第二百六十六條第一項：
在甲共場所或甲眾得出入之場所賭博財物者，處一千元以下罰金，但以供人暫時娛樂
之物為賭博者，不在此限。
                                                                 Ｊ


司法院資訊處製作；財團法人民間司法改革基金會備份。
